臺灣宜蘭地方法院刑事判決　　　　　　　 93年度訴字第495號
　　公　訴　人　臺灣宜蘭地方法院檢察署檢察官
　　被　　　告　甲○○　男　2.
上列被告因毒品危害防制條例案件，經檢察官提起公訴（93年度
毒偵字第1081號）及移送併辦（93年毒偵字第1297號），被告就
被訴及移送併辦之事實為有罪之陳述，故本件由合議庭裁定以簡
式審判程序進行，本院判決如下：
    主  文
甲○○連續施用第一級毒品，處有期徒刑玖月，扣案之第一級毒
品海洛因拾壹小包（淨重零點零肆公克）沒收銷燬之，扣案之注
射針筒貳支沒收之。
    事  實
一、甲○○於民國90年間因施用毒品案件，經觀察、勒戒後，認
    無繼續施用毒品之傾向，由臺灣宜蘭地方法院檢察署檢察官
    以90年度毒偵字第544 號、90年度毒偵字第561 號、90年度
    毒偵字第645 號為不起訴處分確定，又於90年間因施用毒品
    案件，經觀察、勒戒後，認有繼續施用毒品之傾向，由臺灣
    宜蘭地方法院檢察署檢察官聲請強制戒治並提起公訴，經本
    院分別於91年1 月9 日及同年1 月31日，以90年度訴字第45
    3 號、91年度易字第15號判處有期徒刑7 月（於91年1 月25
    日確定）及有期徒刑4 月（93年3 月1 日確定），復於停止
    戒治付保護管束期間，再非法施用毒品，經臺灣宜蘭地方法
    院檢察署檢察官提起公訴後，由本院宜蘭簡易庭於91年12月
    27日以91年宜簡字第187 號判處有期徒刑5 月（於92年4 月
    1 日確定），並於92年6 月8 日執行強制戒治完畢。詎其於
    上開刑期保護管束期間，仍不知悛悔，基於施用第一級毒品
    海洛因解癮之概括犯意，自93年10月5 日中午起至93年12月
    13日晚間8 時許止，連續在宜蘭縣礁溪鄉○○村○○路45號
    之家中分別以將第一級毒品摻入香菸中或將毒品加水置於針
    筒注射方式多次施用第一級毒品海洛因，嗣分別於93年10月
    6 日下午2 時15分許及93年12月15日為警在其前揭住處查獲
    ，其中於93年12月15日並當場查獲第一級毒品海洛因1 包（
    淨重0.04公克）及注射針筒2 支。
二、案經宜蘭縣警察局礁溪分局報請臺灣宜蘭地方法院檢察署檢
    察官偵查起訴及移送併辦。
    理  由
一、右揭事實，業據被告甲○○於本院審理期日坦承不諱，且被
    告為警查獲時採集之尿液經檢驗結果，確呈嗎啡陽性反應，
    此有慈濟大學濫用藥物檢驗中心檢驗總表、宜蘭縣警察局礁
    溪分局偵辦毒品案件嫌疑犯尿液送驗編號、姓名對照表等在
    卷可稽。又扣案之粉狀物品經法務部調查局以化學呈色法及
    氣相層析質譜儀分析法檢驗結果確定為海洛因無誤，此法務
    部調查局94年1 月24日調科壹字第300001220 號鑑定通知書
    1 紙附卷可考，並有第一級毒品海洛因1 小包及注射針筒2
    支扣案可資參佐，均與被告前開任意性自白之事實相符，堪
    信為真實。又被告於民國90年間因施用毒品案件，經觀察、
    勒戒後，認無繼續施用毒品之傾向，由臺灣宜蘭地方法院檢
    察署檢察官以90年度毒偵字第544 號、90年度毒偵字第561
    號、90年度毒偵字第645 號為不起訴處分確定，又於90 年
    間因施用毒品案件，經觀察、勒戒後，認有繼續施用毒品之
    傾向，由臺灣宜蘭地方法院檢察署檢察官聲請強制戒治並提
    起公訴，經本院分別於91年1 月9 日及同年1 月31日，以90
    年度訴字第45 3號、91年度易字第15號判處有期徒刑7 月（
    於91年1 月25日確定）及有期徒刑4 月（93年3 月1 日確定
    ），復於停止戒治付保護管束期間，再非法施用毒品，經臺
    灣宜蘭地方法院檢察署檢察官提起公訴後，由本院宜蘭簡易
    庭於91年12月27日以91年宜簡字第187 號判處有期徒刑5 月
    （於92年4 月1 日確定），並於92年6 月8 日執行強制戒治
    完畢，有臺灣高等法院被告全國前案紀錄表在卷可考，本件
    事證明確，被告之犯行堪以認定。
二、按毒品危害防制條例第2 條將具成癮性、濫用性及對社會危
    害性之麻醉藥品與其製品及影響精神物質與其製品列為毒品
    ，並將海洛因為毒品危害防制條例第2 條第2 項第1 款之第
    1 級毒品。核被告甲○○所為，係犯毒品危害防制條例第10
    條第1 項之施用第1 級毒品罪。其非法持有第1 級毒品海洛
    因之低度行為，為其非法施用之高度行為所吸收，不另論罪
    。被告多次施用第1 級毒品海洛因之犯行，時間緊接，方法
    相同，觸犯構成要件相同之罪名，顯係基於概括犯意為之，
    應依連續犯之規定論以一罪，並依法加重其刑。又臺灣宜蘭
    地方法院檢察署檢察官移送併案部分（93毒偵字第1297號）
    ，雖未據檢察官起訴，惟該部分事實與前開起訴部分有連續
    犯之裁判上一罪關係，為起訴效力所及，本院自應一併審究
    ，附此說明。爰審酌施用毒品，對個人身心戕害甚鉅，以及
    對於社會治安所產生之潛在危險性，前業經屢次矯正及數次
    判處徒刑後又犯同罪，足見其顯未因前所受處分而決心改過
    以及染癮甚深；惟念其犯後尚能於審理中坦承犯行等情節輕
    重等一切情狀，量處如主文所示之刑。
三、扣案之第一級毒品海洛因1 小包（淨重0.04公克），係被告
    持有之第一級毒品，此據被告供承在卷且經鑑定屬實，不問
    屬於犯人與否，均依毒品危害防制條例第18條第1 項前段規
    定，諭知沒收銷燬之。至扣案之注射針筒2 支，則為被告所
    有供其施用第1 級毒品海洛因所用之物，惟無證據證明該等
    物品本身性質上係「專」供為施用毒品之器具，爰依刑法第
    38 條 第1 項第2 款宣告沒收。
四、據上論斷，應依刑事訴訟法第299 條第1 項前段，毒品危害
    防制條例第10條第1 項、第18條第1 項前段，刑法第11條前
    段、第56條、第38條第1 項第2 款，判決如主文。
本案經檢察官吳慧蘭到庭執行職務
中　　華　　民　　國　　94　　年　　3 　　月　　10　　日
                         臺灣宜蘭地方法院刑事第二庭
                                 法  官  李毓華
以上正本證明與原本無異。
如不服本判決，應於判決送達後10日內，向本院提出上訴狀。（
需附繕本）
                                 書記官　陳蒼仁
中　　華　　民　　國　　94　　年　　3 　　月　　10　　日
附錄法條：
毒品危害防制條例第10條
施用第一級毒品者，處六月以上五年以下有期徒刑。
施用第二級毒品者，處三年以下有期徒刑。
